【裁判字號】    95,易緝,178
【裁判日期】    950407
【裁判案由】    賭博
【裁判全文】
臺灣臺中地方法院刑事判決             95年度易緝字第178號
公  訴  人  臺灣臺中地方法院檢察署檢察官
被      告  甲○○
上列被告因賭博案件，經檢察官提起公訴（八十六年度偵字第三
五六八號），本院判決如下：
    主  文
本件免訴。
    理  由
一、公訴意旨略以：被告甲○○基於常業之共同犯意聯絡，自民
    國八十五年五月間起，即在臺中市○區○○路二○○、二○
    二號之公眾得出入之場所，開設「寶山小鋼珠」店，設置俗
    稱「阿拉丁」、「麻雀物語」、「源先生」及「橫岡」等賭
    博性小鋼珠電動玩具，聚集不特定之顧客賭博財物，每日均
    從上午十時三十分起營業至翌日上午六時為止，並分別僱用
    同案被告湯政勳（業經臺灣高等法院臺中分院以八十七年度
    上易字第三二○六號判處有期徒刑八月確定）、蔣世泰（業
    經臺灣高等法院臺中分院以八十七年度上易字第四七一號判
    處有期徒刑十月確定）二人擔任現場主任及組長，負責現場
    之管理工作；僱用同案被告趙冠群、劉峻源、王建國、廖國
    銘、田國華、廖健廷（業經本院以八十六年度易字第三六○
    三號各判處有期徒刑四月，提起上訴後，由臺灣高等法院臺
    中分院以八十七年度上易字第四七一號均駁回上訴而確定）
    、范忠正（業經本院以八十六年度易字第三六○三號判處有
    期徒刑四月確定）擔任內外場之服務工作；僱用同案被告唐
    宜君、馬安琪（業經本院以八十六年度易字第三六○三號各
    判處有期徒刑四月，提起上訴後，由臺灣高等法院臺中分院
    以八十七年度上易字第四七一號均駁回上訴而確定）等二人
    擔任會計，負責櫃檯現金及代幣卡片之兌換；僱用同案被告
    劉俊傑、劉俊修（業經本院以八十六年度易字第三六○三號
    各判處有期徒刑四月，提起上訴後，由臺灣高等法院臺中分
    院以八十七年度上易字第四七一號均駁回上訴而確定）二人
    擔任雜工，負責招待賭客及俟機兌換現金之工作，且均以之
    為常業。玩賭方式為：參與賭博之人須先至櫃檯換得代幣，
    每新臺幣（下同）十元，可換得代幣一個，再以所換得之代
    幣投入小鋼珠機具內玩賭，每投入一枚代幣可得二十粒小鋼
    珠，由賭客將小鋼珠先置於機具設定之位置，再由機具自動
    擊入計分區內，若小鋼珠能進入機具原先所設定之倍數孔洞
    內，則可分別獲得一千八百顆至一萬八千顆不等之小鋼珠，
    若未進入所設定之倍數孔洞內，則表示賭輸，小鋼珠即自動
    掉落於機具內，均歸被告甲○○所有。而賭客累積所贏得之
    小鋼珠若達二千七百顆，則可兌換寄珠卡一張，每張寄珠卡
    更可兌換現金一百元。嗣於八十六年一月三十一日下午十一
    時五分許，適有賭客即同案被告張高彬、陳正佑、王清泉、
    黃閔琮、陳明雲、張福全、王瑞淵、林清棋、楊保志、洪家
    銘、徐鐵作、陳圖敏、劉建華、張國賢、姜震昇、羅金富、
    蔡明亮、葉泰鷹、張秀梅、徐文良、劉廣林、許書元、黃蘭
    君、鄒仲棻、游詔安、江金堂、李文忠、劉源青、李文華、
    陳立群、楊振中、陳天寶、陳秋河、羅泓岳、羅文松、洪偉
    明、胡漢曜、謝富利、王國村、林永衛、曾信煜、陳玉松、
    賴朝國、賴朝宗、謝永魁、陳政勇、何志隆、喬宗政、賴樹
    桂、陳嘉勳、張和榮、張福強、葉遠東、劉三郎、張旭勝、
    王國榮、張朝溶、廖健森、劉孝國（以上均另經臺灣臺中地
    方法院檢察署檢察官為職權不起處分）、林任信、謝志隆（
    以上二人均已另行移併本院審理）、謝劉雄、陳宏圭、陳明
    山、陳樹生、謝劉勇、陳武雄、陳益正、李志傑、張郁萍（
    以上九人業經本院各判處罰金三千元確定）等七十人在場玩
    賭時，為警持檢察官所核發之搜索票，在上址當場查獲，並
    扣得小鋼珠機台二百台、寄珠卡二百四十張、代幣三千六百
    枚及存放於機具中未能取出之代幣及小鋼珠（除其中之寄珠
    卡二百四十張及代幣三百四十七枚外，均由同案被告湯政勳
    代為保管），案經臺中市警察局第二分局報告偵辦，因認被
    告甲○○涉犯刑法第二百六十七條之常業賭博罪嫌云云。
二、按案件時效已完成者，應諭知免訴之判決，並得不經言詞辯
    論為之，刑事訴訟法第三百零二條第二款、第三百零七條分
    別定有明文。次按依司法院大法官會議釋字第一三八號、釋
    字第一二三號解釋及最高法院八十二年九月二十一日第十次
    刑事庭會議決議意旨，已實施偵查及經提起訴訟，且在審判
    進行中，均不生時效進行之問題。再者，一年以上三年未滿
    有期徒刑者之追訴權時效期間為五年；追訴權之時效，如依
    法律之規定，偵查、起訴或審判之程序，不能開始或繼續時
    ，停止其進行；上項時效停止，自停止原因消滅之日起，與
    停止前已經過之期間，一併計算；停止原因繼續存在之期間
    ，如達刑法第八十條第一項各款所定期間四分之一者，其停
    止原因，視為消滅，刑法第八十條第一項第三款、第八十三
    條亦定有明文。
三、經查，被告甲○○所犯刑法第二百六十七條之常業賭博罪，
    其最高法定刑為有期徒刑二年，依刑法第八十條第一項第三
    款規定，其追訴權期間為五年；被告甲○○因逃匿，經本院
    通緝，致審判不能進行，應一併計算該項追訴期間四分之一
    ，合計為一年三月；並參酌上開司法院大法官會議釋字第一
    三八號、第一二三號及最高法院八十二年九月二十一日第十
    次刑事庭會議決議意旨，已實施偵查及經提起訴訟，且在審
    判進行中，均不生時效進行之問題，而本案在八十六年二月
    三日實施偵查，本院於八十六年八月二十九日對被告甲○○
    發佈通緝，故本案須再加計實施偵查至通緝前一日之期間六
    月又二十六日。亦即，自被告甲○○最後犯罪行為終了日期
    之八十六年一月三十一日起算，加計追訴權時效五年、追訴
    權時效期間加四分之一（一年三月）及審判進行不生時效進
    行期間之日數六月又二十九日，從而，被告甲○○違反刑法
    第二百六十七條常業賭博罪犯行之追訴權時效，應至九十二
    年十一月二十七日完成。準此，被告甲○○自行為時迄今，
    已逾追訴期間，其追訴期間業已完成，揆諸前揭說明，爰不
    經言詞辯論，逕為諭知免訴之判決。
據上論斷，應依刑事訴訟法第三百零二條第二款、第三百零七條
，判決如主文。
中    華    民    國    95    年     4     月    7    日
                  刑事第十五庭  審判長法  官  林金灶
                                      法  官  陳如玲
                                      法  官  周瑞芬
右正本證明與原本無異。
如不服本判決，應於送達後十日內向本院提出上訴狀（須附繕本
），上訴於臺灣高等法院臺中分院。
                                      書記官  何俞瑩
中    華    民    國    95    年     4     月    7    日


司法院資訊處製作；財團法人民間司法改革基金會備份。
